【裁判字號】    95,重訴,92
【裁判日期】    950728
【裁判案由】    損害賠償
【裁判全文】
臺灣新竹地方法院民事判決              95年度重訴字第92號
原      告  丙○○
法定代理人  丁○○
            戊○○○
訴訟代理人  乙○○
被      告  甲○○
訴訟代理人  陳由銓律師
上列當事人間請求損害賠償事件，本院於民國95年7 月17日辯論
終結，判決如下：
    主  文
原告之訴及其假執行之聲請均駁回。
訴訟費用由原告負擔。
    事實及理由
壹、原告主張：
一、被告甲○○於民國93年11月26日7時50分許，駕駛車號5A-25
    16號自用小客車，沿新竹市○○路○段156巷由西往東行駛趕
    往新竹市東區衛生所上班，行經經國路1段與156巷交岔路口
    時，本應注意遵守燈光號誌及車前狀況，及注意支線道應讓
    幹線車先行，並隨時採取必要措施，又依當時之情形應無不
    能注意之情形，竟疏未注意自新竹市○○路○ 段由北往南方
    向尚有直行車輛通行，逕自闖紅燈駛出156 巷口，欲橫越經
    國路直闖對向經國路1段113巷，致與沿經國路1 段由北往南
    行駛，適行經上開路口，由原告丙○○所騎乘後載訴外人劉
    燕萍之車號JFA-949 號重型機車發生撞擊，致原告及訴外人
    劉燕萍人車倒地，原告因此受有頸左股骨開放粉碎性骨折併
    骨動脈斷裂、重度腦水腫腦室壓迫併左側中腦(腦幹)受損、
    門牙完全脫落、下巴縫七針、舌頭撕裂傷、腹腔內出血等傷
    害，因重度神經障礙，為維持生命必要之日常生活，活動全
    需他人扶助，呈極重度植物人狀態。又被告對本件車禍，不
    僅置之不理，於案發時警方問其何以肇事，當時訴外人劉燕
    萍亦在場，被告向警方稱不知有紅綠燈號誌，但約1 小時於
    警訊時，即翻供稱其是綠燈，係原告闖紅燈追撞被告，顯屬
    卸責之詞。而台灣新竹地方法院檢察署檢察官亦未詳查本案
    ，及誤信被告所言，以信賴原則免除被告應負之過失責任，
    對於被告不起訴處分在案，致被告逍遙法外，嗣原告於95年
    1 月17日向新竹市東區調解委員會聲請調解，被告拒不到場
    ，反觀原告年僅20歲，目前已呈極重度植物人狀態，往後人
    生如何走下去，情何以堪。
二、被告就原告因本件車禍呈極重度植物人狀態，既有因果關係
    存在，即應就其過失傷害原告，負損害賠償責任，自不待言
    。又原告因本件車禍受有下列損害，自得請求被告賠償：
    １、住院費用：原告自93年11月26日至94年12月間共支付住
        院費用新台幣(下同)95,906元。
    ２、看護費用：原告於93年2月間至93年8月間計支付看護費
        用395,800元。
    ３、紙尿褲共支付142,475元。
    ４、因重傷無法工作損失部分：原告自93年11月26日受傷日
        起算至60歲，實際得工作期間為41年，以勞工法定每人
        每月最低工資15,840元計算，共損失7,793,280元。
    ５、精神慰撫金200萬元。
    合計原告得請求被告賠償8,627,461元。
三、對於被告答辯所為之陳述：
  (一)原告雖稱從新竹市○○路○段156巷到其上班地點新竹市東
      區衛生所僅1、200公尺，不須闖紅燈趕上班，惟原告於95
      年4月1日上午在同一時段坐車，經過經國路1段156巷里程
      表歸零到東區衛生所共2公里又500公尺，此與被告所主張
      差距10倍之里程，被告何以如此說謊，其心態可以理解，
      即僅1、200公尺，十分鐘即8 點，自不需要闖紅燈上班，
      欲轉移別人對其闖紅燈之指述，其所述顯為推卸責任之詞
      ，不足採信。
  (二)又被告於本件刑事案件偵查中，向檢察官供稱：當時156
      巷口有一部紅色自小客車在前等紅燈，我在後方，同樣在
      等紅燈，．．．我起步行駛經國路1段113巷方向，當時我
      有注意我左側確定沒有來車，．．．等語。假設果如被告
      所述其前面有部紅色小客車，數秒後即變綠燈行駛，依理
      與原告撞擊的應係紅色小客車，而非被告，又設被告係在
      第一部車後面，而第一部車係綠燈行駛，也安然通過，被
      告何需強調：『我有注意我左側確定沒有來車』，只要是
      綠燈，前車已過，被告何須特別注意？顯係推卸責任。
  (三)再者，證人黃梅英於台灣新竹地方法院檢察署檢察官偵訊
      時證稱：當時車禍發生時，新竹市○○路○段156巷車輛仍
      在通行，意在證明156巷當時應係綠燈，惟156巷換燈號秒
      數只有30秒，而經國路主幹道為120 秒，當事故發生是否
      預知本人會成為證人，刻意留意紅綠燈。且在一般人之習
      慣上，當事故發生之一剎那，必先會目睹車禍之發生，甚
      少會有人先去注意燈號，因此黃梅英之證詞，令人置疑。
      況156 巷只是三米不到之巷道，而經國路為四線道，縱然
      車禍發生在經國路車道上，156 巷之車輛出入不受阻礙，
      則156 巷進出車輛暢通，並不能表示被告行駛是綠燈，因
      此難據黃梅英之證詞，採為對於被告有利之認定。況證人
      黃梅英當日駕駛機車往前行駛，其聽到前方路口有撞擊聲
      時，其同方向前面是否有其他車輛仍往前行駛，如其前方
      仍有其他車輛往前繼續行駛，亦可證明原告並未闖紅燈行
      駛，但此部分有利於原告之證明，未見警方及檢察官詢問
      證人黃梅英，僅遽證人黃梅英證述自小客車發生車禍後，
      有立即停下來，其後方有其他車輛陸續駛出等情，認定被
      告行車方向是綠燈，原告是闖紅燈，顯有不公。
  (四)另警員賴忠良於本院95年6 月19日出庭作證時，既證述案
      發時其並未在案發地點執行交通指揮勤務，而係他人報案
      ，被指派前往現場處理，則證人賴忠良既未親眼目睹事故
      之發生，則何以其在檢察官訊問亦作證稱：其也認定是原
      告闖紅燈，賴忠良據何理由作此推測？
  (五)且本件證人劉燕萍在警訊時已有證稱：在現場時被告有向
      警方表示不清楚行車號誌，為何製作談話紀錄時卻說被告
      自己行向為綠燈，讓證人劉燕萍感到不解等語。且證人賴
      忠良亦到庭證稱：我到現場的時候．．．被告當時臉色發
      白，抱著她同事在哭，很緊張的樣子，也問不出等語，可
      見被告於車禍發生後，證人賴忠良到現場詢問如何發生車
      禍時，被告並未表示其行車方向之號誌是綠燈。又原告父
      親在本件車禍發生第三天即93年11月28日有訪查在現場附
      近經營久宜電機行之老闆林巧秀，查問案發當時所見情形
      ，據林巧秀說只聽到聲音，聽警察問被告駕駛為什麼會不
      知道是紅燈還是綠燈，被告自己說不知道，警察才來問證
      人林巧秀，即可證明被告事後在警訊筆錄所稱其行車方向
      是綠燈，原告是闖紅燈有所不實。
四、原告為此聲明：
  (一)被告應給付原告8,627,461 元，及自起訴狀繕本送達翌日
      起至清償日止，按年息百分之5 計算之利息。
  (二)訴訟費用由被告負擔。
  (三)原告願供擔保，請准予宣告假執行。
貳、被告則以：
一、被告於93年11月26日7 時40分許，駕駛小客車，沿新竹市○
    ○路○段156巷行駛。駛至與經國路1 段交岔路口時，因遇紅
    燈，被告乃將小客車煞停，旋交通號誌轉為綠燈，被告見停
    於前方之紅色小客車已啟動前進，遂以時速約20多公里之車
    速徐徐前進，欲駛入對向經國路1段113巷，前往新竹市東區
    衛生所上班。此時經國路1 段南北向車道皆因紅燈而停車。
    詎料，被告在將自小客車駛至接近經國路1 段南北向中央分
    隔島之際，突然原告所駕駛之機車後載訴外人劉燕萍，沿經
    國路1 段由北朝南，闖越紅燈飛快駛至，由於機車車速過快
    ，一時煞車不及而撞上被告自小客車之左後方，將被告自小
    客車撞擊成嚴重凹陷後，自行倒在被告自小客車之左後方，
    而原告及其機車後座之劉燕萍亦因而摔落於地上，後座劉燕
    萍跌在前，原告則跌在後。被告自小客車被撞後，因左側司
    機邊門無法打開，被告乃爬向右側前門下車，並委請同事報
    警及帶照相機前來攝拍現場，以留下證據。迨新竹市第二分
    局員警前來時，被告即主動上前告知警方係原告之機車撞及
    被告之自用小客車肇事等情，以上為本件車禍發生經過之實
    情。
二、又本件車禍當時路權係屬被告，而係原告闖紅燈，其證明方
    法如下：
  (一)被告自小客車在經國路1段156巷等紅綠燈時，係停在第二
      部，前方第一部紅色小客車於交通號誌轉綠燈時，方開始
      前進，而被告自小客車則跟隨在後前進，如前方第一部車
      輛係闖紅燈，則該車早即遭經國路1 段穿梭似箭之南下車
      輛所撞擊。由此可見被告斯時係在綠燈之情況下，始橫越
      經國路。
  (二)據本件證人黃梅英於本件刑事案件審理時，在警訊中證稱
      ：其當時駕駛機車送小孩上課，該機車(註：指原告機車)
      與其同向，從其左側往前駛去，另一部自小客車發生車禍
      後，有立即停下來，其後方有其他車輛陸續駛出等語。另
      於檢察官偵查中證稱：自小客車駕駛人有下車，這時那條
      小巷子的車子陸續有車子駛出來等語。故由證人黃梅英所
      述，兩車碰撞後，被告所行駛之156 巷有其他車輛陸續駛
      出乙節，足認被告之行車方向，當時係綠燈號誌，而原告
      機車行車方向，應為紅燈。另承辦本件警員賴忠良在台灣
      新竹地方法院檢察署檢察官偵查被告過失傷害乙案中，曾
      出庭作證稱：本件車禍係因原告機車闖紅燈行駛所致，有
      該檢察署94年6月9日竹檢威廉94偵1194第12779 號函呈案
      可稽，可見是日闖紅燈者乃原告，而非被告。此外，台灣
      高等法院檢察署對於本件車禍亦認定本件係因原告駕駛機
      車闖紅燈而引起，並駁回原告所提之再議在案，詳見該署
      95年度上聲議字第430號處分書所載。
  (三)被告自小客車在橫越經國路時，經國路南、北向車道之車
      輛均已因紅燈而停止，被告自小客車此際方能前行，否則
      被告車輛一駛出頭，早即遭經國路之車輛所撞擊，而不克
      駛近中央分隔島。按被告車輛係已駛近經國路南北向中央
      分隔島時，始遭原告之機車撞擊至左後方。由此可推知是
      日被告自小客車橫越經國路時，係屬綠燈，而原告係屬闖
      紅燈，衝撞過來，乃發生本件車禍。
  (四)按經國路上午7、8時，正值上班尖峰時段，車多速疾，被
      告自156 巷口駛出，越過經國路外線車道，進入中間車道
      ，車頭已將抵中央分隔島，方遭原告機車撞及，足見是日
      係原告機車闖紅燈，方撞至被告轎車，倘若係被告轎車闖
      紅燈，則不可能遲至將近中央分隔島時，方被撞及，而應
      在冒出車頭，欲行橫越之初，即遭經國路南北向川流不息
      之車輛所撞及。
  (五)被告車輛待紅燈轉為綠燈後，方尾隨前車，以時速20多公
      里之車速緩慢前進( 註：劉燕萍在偵查中稱被告車速約30
      公里 )，而經國路橫向間距長達44公尺，且南北車輛飛駛
      不停。似此，被告以20多公里之車速，如何可能企圖以闖
      紅燈之方式橫越經國路？反觀原告機車行駛之經國路南下
      車道係屬單向車道，且156 巷口之車道間距，僅短短23公
      尺。依機車後座之劉燕萍在偵查中稱當時機車車速約60公
      里，是原告機車以此速度直闖紅燈，乃輕而易舉。因此，
      是日闖紅燈者，絕無可能是被告，而應係原告。
  (六)再被告所服務之新竹市東區衛生所，上午8 時30分才上班
      ，且該衛生所僅距車禍現場1、200公尺之處，被告於上午
      7時4、50分許，既不急著趕上班時間，從而誠無闖紅燈之
      必要。而原告在風城百貨公司工作，上班時間係上午8 時
      。從原告機車嚴重撞毀以觀，可知原告機車是時速度之快
      之猛，由此足見原告是日因急欲趕上午8 時上班時間，乃
      飛速行駛並闖紅燈。
三、原告駕駛機車除違規闖紅燈外，猶違規超速，其證據如下：
  (一)按經國路1 段位於市區，早上7、8時上班時分，交通擁擠
      ，且該路段限速50公里。然據原告機車後座之劉燕萍在警
      訊時陳稱：當時機車速度為時速60公里。足證原告是日駕
      駛機車已違規超速( 姑不論劉燕萍為袒護原告而將車速報
      少 )。
  (二)從被告自小客車左後方被撞成嚴重凹陷，且左側前門受到
      波及而不克開啟，以及原告機車損壞至為嚴重之情形，可
      見原告機車是日車速甚快，誠非僅時速60公里而已。
四、況一般車禍發生時，通常雙方就「誰對？誰錯？」，皆亟欲
    當場「爭辯」，以釐清責任之誰屬。倘若被告果真闖紅燈，
    而錯在被告，則劉燕萍在警員到來時，當必立即反應，並指
    責被告闖紅燈，何以劉女於車禍發生是日，對警員之詢問，
    竟回稱：「你不要問我，我不知道」。從劉燕萍當時之如此
    反應，足以證明下列兩項事實：１、劉燕萍對於車禍如何發
    生，何方闖紅燈乙事，確如其所言，完全「不知道」。２、
    劉燕萍知悉原告機車闖紅燈，因礙於與原告係男女朋友，而
    不便據實陳述，遂推稱「不要問我，我不知道」，藉以迴護
    原告。按劉女於車禍發生時，對車禍發生原因，既然「不知
    道」，何以於事隔一星期後，又清楚知道本件車禍發生是因
    被告闖紅燈而引起？可見劉燕萍之陳述或證詞，皆不可採信
    。
五、原告所提出之錄音譯文及劉燕萍之證詞，並不足以作為對其
    有利之證據：
  (一)按本件車禍發生迄今，被告不曾至車禍現場附近之商家或
      住戶拜訪，亦不曾叫久宜汽車行老闆娘或小魔女檳榔西施
      「不要講」或「不要作證」等等，蓋被告與久宜汽車行老
      闆娘或小魔女檳榔西施等人不曾謀面，且不認識。如何叫
      彼等「不要講」或「不作證」？縱使彼等之中有人說：「
      人在作，天在看」等語，然依一般常情，說此話者，通常
      祇是順口敷衍或安慰對方之詞，要非依此即可認定本件車
      禍，過錯係在被告。
  (二)查劉燕萍車禍發生後，即摔倒在地上，眼睛閉著，詳見照
      片。而被告與劉女又約隔有五步之遠，且被告講話嗓子一
      向很小，加以車禍現場甚為吵雜，如此，劉女如何能聽到
      被告與賴警員之對話？可見劉女稱：其有聽到被告向賴警
      員說被告不清楚當時交通號誌等語，完全虛構，並無此事
      。
  (三)車禍發生當時，被告被嚇呆了，且被告車輛司機座位之邊
      門，無法打開，被告急欲下車，乃爬至右側，開啟邊門方
      得以下車。在此突如其來之情狀下，被告何能有心思將車
      輛移動位置？事實上，當時被告車輛應停於何種狀態下，
      方對被告較為有利，被告根本一無所知，是以被告誠無移
      動被告轎車之必要與可能。且證人黃梅英於警訊時亦稱：
      自小客車發生車禍後，有立即停下來。至於原告機車，其
      車頭損壞嚴重，即使男士亦難於扶起，何況係一文弱之被
      告，如何能扶得動機車而予以移位？可見劉燕萍所稱被告
      於車禍發生後，曾將轎車及機車移位云云，殊非實在，全
      然謊言。
  (四)被告在醫院從來未與原告家屬對話，故凡有關被告曾與原
      告家屬對話之說詞，皆係出於原告家屬之杜撰，均不足採
      。
  (五)查機車後座之劉燕萍，家住湖口力行街，而原告家住新竹
      市○○街，二人之住處，相去甚遠，何以劉燕萍竟然一大
      清早即搭原告之機車一同至風城百貨公司上班？顯見原告
      二人係住在一起，已不祇是同事關係。劉燕萍在偵查中稱
      ：其二人祇是同事，不是男女朋友，不無避重就輕。因劉
      燕萍與原告關係密切，且本身亦有受傷，從而劉燕萍所為
      供述，難免偏頗。又原告坐於機車駕駛座，而劉燕萍坐於
      後座。是日劉女視線應全被其前之原告身體所遮擋，且通
      常機車後座之乘客，皆祇顧抱住前面之駕駛，以求安全。
      或藉此機會與其前面駕駛交談，絕無一路皆盯著紅綠燈一
      直看之可能。故劉燕萍在偵查中供稱：其能看見前方，且
      一路上均注意紅綠燈之變化云云，誠有違一般經驗法則。
      末按是日被告在156 巷等紅綠燈，迨變綠燈，且前方之一
      部紅色小客車啟動後，被告之小客車方跟著緩緩駛出。此
      時劉燕萍坐於機車後座，設果如其所言，其既一路注視著
      前方紅綠燈之變化，則其此時又何能分心注意到經國路旁
      156巷人車之動態？足見劉燕萍供稱：我可以證明當時156
      巷並無一輛紅色轎車出來云云，全然不實，且相互矛盾。
      凡此在在足證劉燕萍所述，皆屬虛假偏袒原告之詞，不足
      採信。
六、民法侵權行為損害賠償責任，以故意或過失而不法侵害他人
    之權利為成立要件。又「汽車行駛時，駕駛人應注意車前狀
    況」，道路交通安全規則第94條第3 項定有明文。按車禍發
    生當時，被告之自小客車橫越經國路已接近南北向中央分隔
    島，原告此時已可看見被告之自小客車正在前方緩緩橫向前
    進。惟原告在違規闖紅燈之際，竟未注意前方人車之狀況，
    而仍以飛快之車速行駛，以致肇事，其應負過失責任甚明。
    從而，本件車禍之所以發生，實乃因原告機車違規超速行駛
    於經國路上，由於車速過快，遇前方交通號誌轉為紅燈時，
    臨時煞車不及，而衝闖紅燈，或原告為趕上班，而乃故意加
    速闖紅燈，由於機車車速過快，駕控失穩，遇被告自小客車
    駛至，閃避不及，以致貿然撞上被告車輛之後半部。是故本
    件車禍之肇事責任端在原告，而被告並無任何過失責任。本
    件車禍完全肇因於原告駕駛機車違規超速並闖紅燈，被告並
    無任何過失責任，且有關原告及訴外人劉燕萍告訴被告過失
    傷害乙案，業經台灣新竹地方法院檢察署不起訴處分確定在
    案。從而被告在法律上無賠償原告之義務。況被告自小客車
    遭原告機車撞壞後，經送往汽車修理廠修理，亦已花費42,5
    00元，依法被告此項之損害，應由原告賠償，方為合理。茲
    退一萬步言，如被告對原告須負賠償責任時，則被告就被告
    車輛損壞之修理費於此主張與原告之請求，相互抵銷。
七、被告為此聲明：
  (一)原告之訴及其假執行之聲請均駁回。
  (二)訴訟費用由原告負擔。
  (三)如受不利之判決，被告願供擔保，請准宣告免為假執行。
、兩造不爭執之事項：
一、被告於93年11月26日7時50分許，駕駛車號5A-2516號自用小
    客車，沿新竹市○○路○段156巷由西往東行駛前往新竹市東
    區衛生所上班途中，行經經國路1段與156巷交岔路口時，駛
    出156 巷口後，在橫越經國路往對向經國路1段113巷行駛期
    間，適與沿經國路1 段由北往南行駛，由原告所騎乘後載訴
    外人劉燕萍之車號JFA-949 號重型機車發生撞擊，致原告及
    訴外人劉燕萍人車倒地，原告因此受有左股骨開放粉碎性骨
    折併骨動脈斷裂、中度腦水腫腦室壓迫併左側中腦(腦幹)受
    損、門牙完全脫落、下巴縫七針、舌頭撕裂傷、腹腔內出血
    等傷害之事實，此為兩造所不爭，復有原告提出馬偕紀念醫
    院診斷證明書一紙附於臺灣新竹地方法院檢察署94年度偵字
    第1194號被告涉犯過失傷害罪嫌之偵查卷宗附卷可稽，並經
    本院依職權調閱該案卷宗核閱無訛。
二、又原告之父丁○○於本件車禍後，曾向台灣新竹地方法院檢
    察署檢察官告訴被告涉嫌過失傷害罪嫌，經台灣新竹地方法
    院檢察署檢察官以94年度偵字第1194號案件對於被告不起訴
    處分，嗣經台灣高等法院檢察署以95年度上聲議字第430 號
    案件駁回再議確定在案，亦據原告提出台灣新竹地方法院檢
    察署檢察官94年度偵字第1194號不起訴處分書，及被告提出
    台灣高等法院檢察署95年度上聲議字第430 號處分書各一件
    附卷為憑，復經本院依職權調閱上開卷宗核閱屬實。
肆、本院之判斷：
一、本件兩造爭執之處，經本院整理爭點後係在於被告在93年11
    月26日駕車行經經國路1段156巷巷口時有無闖越紅燈，行經
    經國路撞及原告所騎乘的機車，讓原告受傷？原告請求被告
    負賠償責任是否有理由？
二、被告在93年11月26日駕車行經經國路1段156巷巷口時有無闖
    越紅燈，行經經國路撞及原告所騎乘的機車，讓原告受傷？
  (一)按當事人主張有利於己之事實者，就其事實有舉證之責任
      。但法律別有規定，或依其情形顯失公平者，不在此限，
      此為民事訴訟法第277 條所明定。查原告主張被告於93年
      11月26日駕車行經經國路1段156巷巷口時，因闖越紅燈，
      行經經國路撞及原告所騎乘的機車等情，既為被告所否認
      ，並辯稱：本件車禍當時路權係屬被告，且本件實係原告
      騎機車闖紅燈穿越路口撞擊被告之汽車等語，揆之上開規
      定，即應由原告就上開有利於己之事實，負舉證責任。
  (二)又證人黃梅英於原告之父告訴被告涉嫌刑事傷害案件於警
      詢中證稱：其當時駕駛機車送小孩上課，沿經國路由北往
      南行駛最外側車道，其在路口前方約15至20公尺處聽到前
      方路口有撞擊聲，好像有人飛起來再跌落地面。該機車與
      其同向，從其左側往前駛去，另一部自小客車發生車禍後
      有立即停下來，其後方有其他車輛陸續駛出等語( 詳94年
      度偵字第1194號偵查卷宗第13頁 )。復於偵訊時證稱：其
      當時騎機車載小孩，沿經國路往市區方向(即北往南)，其
      還沒有過路口，沒有注意行車方向是紅燈還是綠燈，自小
      客車駕駛人有下車，這時那條小巷子的車子陸續有車子出
      來等語(詳同前偵查卷宗第49頁)。則依證人黃梅英所述，
      兩車碰撞後，被告所行駛之156 巷尚有其他車輛陸續駛出
      ，苟被告有闖越紅燈駛出經國路1段156巷口之事，衡之一
      般經驗法則，其後方之車輛是否會於被告肇事後接連闖越
      紅燈，駛出經國路1段156巷，尚非無疑。
  (三)再依現場照片及道路交通事故現場圖觀之，被告之車於事
      故後係停在經國路北向南車道之內線道，原告所騎乘機車
      之擋泥板等碎片遺落在中間車道，兩車碰撞部位為原告所
      騎機車車頭毀損，被告之車左後車門凹陷，足見被告之車
      已駛出156 巷口並越過經國路之外線車道進入中間車道後
      ，始遭原告之機車撞及，堪予認定。雖原告辯稱：被告在
      車禍後，有將車輛往前移動1公尺到1公尺半之距離等語，
      惟為被告否認其有蓄意移轉車輛位置行徑，且一般駕駛人
      突遇車禍事件，在措手不及之下，因會有一定之反應時間
      ，始得煞車停止車輛，是被告於遭撞擊後未立即停車，而
      往前移動1 公尺左右之距離，始煞停車輛，亦未逾一般反
      應距離甚遠，參以本件車禍後原告所騎乘機車之擋泥板等
      碎片遺落在中間車道，既為原告所不爭執，則車輛遭猛力
      撞擊後掉落物品所在之處，通常距離實際撞擊位置不遠，
      堪認兩造應係在上開中間車道附近發生碰撞，佐以被告陳
      稱其當日車速約時速二十公里，是被告於本件車禍當日駕
      車駛出經國路1段156 巷口，在橫越經國路前往經國路1段
      113巷口途中，已駛至經國路1段與156 巷交岔路口中間車
      道處，始發生本件車禍，苟被告有闖越紅燈情事，衡之一
      般經驗法則，被告應會迅速駛離經國路，避免遭經國路主
      幹道上循正常燈號快速行駛之車輛撞擊，且無在行駛至接
      近中間車道處未遭其他車輛撞擊，惟遭原告撞擊之理，是
      原告主張被告當日確有闖越紅燈駛出經國路1段156巷情事
      ，顯有疑義。
  (四)且被告行車路線為沿新竹市○○路○段156巷穿越經國路往
      113巷，經國路為雙向6線車道，路面寬約25公尺，有道路
      交通事故現場圖可稽(詳同前偵查卷宗第15頁)，被告行駛
      巷道，無論是行進中逕駛出巷口，或在巷口等待綠燈號誌
      後啟動行駛，車速均屬有限，參以本件車禍當時適值上班
      尖峰時段，經國路之車流量大車速疾，衡諸當時路況情境
      ，被告應會遵行號誌，而無甘冒生命危險，闖越紅燈通過
      寬達25公尺之經國路進入113 巷，致己遭行駛在經國路主
      幹道車輛猛力撞擊，危及自身生命安全之理，反觀156 巷
      路面寬僅5.2 公尺，有上開現場圖足憑，行駛經國路主幹
      道之車輛，因路面寬敞車速快，行經至156 巷支線道交岔
      口，極易未遵行號誌逕行穿越，亦無悖一般經驗法則。是
      被告於本件車禍後未幾之同日9 時許，在新竹醫院接受警
      員賴忠良製作談話紀錄時所稱：其非常確定其行向是綠燈
      等語(詳同前偵查卷宗第18頁)，應與實情相近，要非無據
      。
  (五)況證人即本件前往車禍現場處理事故之警員賴忠良亦到庭
      結證：「(問：當天到場處理的情形如何？)答：當天我到
      場時第二輛救護車已在場，要送一位女生就醫，被告及友
      人都站在路邊，有一個好心的民眾在場指揮交通，兩造的
      車輛都停在路中間。」、「( 問：當天你在現場時有無詢
      問要被救護車送醫的女生說車禍如何發生？ )答：我有問
      ，但是被送醫的女生一直哭，說頭痛，情緒不穩定，要我
      不要問她。」、「( 問：有無問汽車的駕駛人，車禍如何
      發生的？何時問她？ )答：有，是在車禍現場問她，她也
      是一邊哭一邊回答，說她不知道怎麼會發生這樣的事情，
      後來我要她同事安撫她，我就處理現場。處理現場當中有
      機會我就問她，她說她從156 巷出來要到對面，機車從經
      國路直行，我問她她出來路口的號誌，她說她是綠燈，在
      處理車禍的當中我有問現場的民眾有無目擊證人，大家都
      沒有看到車禍發生時的情況，都是看熱鬧的人，當時她並
      無說機車闖紅燈，只說她是綠燈跟著別的車子開出來。」
      、「(問：之後是否有到醫院再做調查？)答：有。」、「
      (問：到醫院有無對被載的人作筆錄？)答：有，她在急診
      室叫得很大聲，說叫我不要再問她，她都不知道，好像我
      不給她休息一樣，我就不再問她。」、「(問： 之後是否
      有去查車禍是何人報案？ )答：有，查到是黃梅英是第一
      個報案，並對她作筆錄。我先用電話跟黃梅英聯絡。」、
      「( 問：電話中黃梅英有無跟你說她有看到車禍發生的經
      過？ )答：我打電話第一個接的是黃梅英的先生，他說當
      天早上他跟太太各騎一部機車送小孩上學，太太走經國路
      ，他走中華路，他先生跟我說車禍的事情他很清楚，是機
      車闖紅燈，我問他怎麼知道，他說他太太回去有跟他說，
      我問他，他太太的行向，他說是經國路往市區的方向，跟
      機車騎士同樣一個方向。後來黃梅英到警局作筆錄就有一
      點怕怕的，她問我受傷的狀況，我說機車受傷蠻嚴重的，
      她就說我還叫她來做筆錄，將來要出來作證，還一直說叫
      我不要害她，她是做生意的。」、「( 問：事故之後有無
      再到現場看，是否有目擊證人？ )答：有，但當時都是圍
      觀的人，我有再去附近的住家查訪，並問一家風管的公司
      ，所有員工是否有看到車禍發生的經過，他們都說沒有看
      到，也沒有看到有錄影監視的設備。」等情(詳本院95年6
      月19日調解程序筆錄 )，審證人賴忠良為處理本件車禍現
      場事故之警員，與兩造既無任何之利害關係，衡之常情，
      其應無蓄意偏袒被告，故為不利於原告陳述之理，堪認證
      人賴忠良上開所述，應屬真實，堪予採信。
  (六)至原告主張劉燕萍於上開刑事案件調查時，既證述：本件
      車禍係被告闖越紅燈追撞原告所騎乘之機車等語，應屬對
      於原告有利之證據資料，惟查證人劉燕萍於93年12月 3日
      在上開刑事案件警詢時證稱：「於事故路口時我們行向為
      綠燈，甲○○駕駛自小客車沿經國路1段156巷由西向東闖
      紅燈駛出路口停於路中，當時雙方距離約一至二公尺左右
      ，待我們發現時已煞車不及，致機車車頭與對方自小客車
      左後門發生碰撞．．．當時我們車速約六十公里左右，對
      方車速約三十公里左右．．．在現場時對方甲○○她有向
      警方表示不清楚行向號誌，為何製作談話紀錄表時她說行
      向為綠燈，讓我感到不解」等語( 詳同前偵查卷第11頁至
      第12頁)，復於94年3月22日偵訊中陳稱：「騎到路口的時
      候，突然有一部自小客車突然從巷口衝出來，丙○○有閃
      避，但很快就撞上了．．．當時我確定我們方向的路口是
      綠燈，因為我有看．．．我記得當時根本沒有紅色車輛，
      左右也沒有來車」等語(詳同前偵查卷宗第55頁)，惟證人
      賴忠良既證述：「．．．我後來到了醫院調查時，我遇到
      劉燕萍，問她的時候，她大叫，說她頭很痛，不要問她。
      」，則本件車禍倘如證人劉燕萍所述，其確定原告當日之
      行向是綠燈，係被告駕車闖紅燈，則證人劉燕萍於當時既
      知悉原告因本件車禍受有重傷，遇處理交通事故之員警至
      醫院調查肇事緣由時，衡諸常情，其應會立即將此事關重
      大之訊息告知員警，卻未為之，是其於車禍發生一週後於
      警詢時之證述，已難排除有受情緒之影響致記憶有誤之可
      能，尚難逕予採信，進而採為對於原告有利之證據。
  (七)末按，道路交通安全規則第102條第1項第1 款規定：「汽
      車行駛至交岔路口，其行進、轉彎，應依左列規定：一、
      應遵守燈光號誌或交通警察之指示，遇有交通警察指揮與
      燈光號誌並用時，以交通警察之指揮為準。二、車輛行至
      無號誌或號誌故障而無交通警察指揮之交岔路口，支線道
      車應暫停讓幹線道車先行。未劃分幹、支線或同為幹線道
      或支線道者，轉彎車應暫停讓直行車先行；如同為直行車
      或轉彎車者，左方車應暫停讓右方車先行。」，是道路交
      岔路口係在無燈光號誌及交通警察指揮時，方有支線道應
      讓幹線道車輛先行之理。查本件兩造行車方向均有燈光號
      誌，而無交通警察指揮交通，行經本件事故路口，自應依
      循燈光號誌之指示，而不生支線道車應讓幹線道車先行之
      理。是被告於本件車禍發生當時之行進方向為綠燈之燈光
      號誌，自有優先通行之權，且可信賴行駛至該交岔路口之
      原告亦能遵守交通規則，同時為必要之注意，而對於不可
      預知之原告自左側後方闖越紅燈行駛追撞而來之情形，堪
      認處於猝不及防之狀態，實處於無法注意之情形，此參被
      告所涉過失傷害原告罪嫌，亦經台灣新竹地方法院檢察署
      檢察官以94年度偵字第1194號案件對於被告不起訴處分，
      嗣經台灣高等法院檢察署以95年度上聲議字第430 號案件
      駁回再議確定在案，亦如上述，是原告主張被告在93年11
      月26日駕車行經經國路1段156巷巷口時有闖越紅燈，行經
      經國路撞及原告所騎乘的機車，讓原告受傷，既與實情有
      違，要難採信。
三、原告請求被告負賠償責任是否有理由？
    原告既未就其主張被告於上開時日有過失侵害其身體、健康
    之行為，舉證以實其說，揆之上開規定，即難認被告有不法
    侵害原告身體、健康之行為。則原告主張被告有不法侵害其
    身體、健康之行為，應依侵權行為之相關規定，負賠償責任
    ，亦屬無據。
四、綜上所述，原告主張被告有不法侵害其身體、健康之行為，
    既難採信，則原告請求被告賠償8,627,461 元，及自起訴狀
    送達翌日起至清償日止，按年息百分之5 計算之利息，核屬
    無據，應予駁回。
五、本件原告之訴為無理由，則其假執行之聲請失所附麗，爰併
    予駁回。
六、因本案事證已臻明確，兩造其餘陳述及證據聲請與判決結果
    無礙，爰不予審酌，併予敘明。
七、結論：本件原告之訴為無理由，依民事訴訟法第78條，判決
    如主文。
中    華    民    國    95    年    7     月    28    日
                  民事第二庭    法  官  王佳惠
以上正本係照原本作成。
如對本判決上訴，須於判決送達後20日內向本院提出上訴狀。
中    華    民    國    95    年    7     月    28    日
                                書記官  林淑瑜


司法院資訊處製作；財團法人民間司法改革基金會備份。
